Inventaris van het archief van de Gezondheidsraad, 1920-1956
Nationaal Archief, Den Haag
- Stukken betreffende advisering door commissie of door voorzitter, III.
  - Commissie inzake de voeding
    - Stukken betreffende het adviseren inzake het vitamineren en het verstrekken van schoolmelk., 1941; 466; 1 omslag
    - Stukken betreffende broodproeven en de samenstelling van brood., 1941; 467; 2 stukken
    - Stukken betreffende het adviseren over de gezondheidstoestand van de Nederlandse bevolking en de rantsoenering van voedings- en gebruiksartikelen., 468-470; 3 omslagen
      - 1941-1942, 468
      - 1943, 469
      - 1944-1946, 470
    - Stukken betreffende het behandelen van verzoeken om toezending van voorlichtingsmateriaal door het Voorlichtingsbureau van de Voedingsraad., 471-473; 1 doos, 2 pakken
      - 1941, 471; 1 pak
      - 1942, 472; 1 doos
      - 1943, 473; 1 pak
    - Stukken betreffende het adviseren inzake bereiding van voedsel, met recepten van het Voorlichtingsbureau van de Voedingsraad., 1942-1943; 474; 1 pak
    - Overzichten van gedane uitgaven ten behoeve van het onderzoek naar de voedings- en gezondheidstoestand der Nederlandse bevolking, over de periode februari 1941 tot en met juni 1943., 475; 1 omslag
    - Stukken betreffende het adviseren inzake het onderwijs van huishoudelijke vakken in het 7e en 8e leerjaar van het lager onderwijs., 1943; 476; 1 omslag
    - Stukken betreffende het adviseren inzake het toestaan van bijzondere voedingsrantsoenen voor personen die intellectuele arbeid verrichten., 1945; 477; 1 omslag
    - Stukken betreffende het onderzoeken van de kwaliteit van door centrale keukens bereid voedsel., 1945; 478; 1 omslag
    - Stukken betreffende het adviseren inzake de voedingstoestand en hygiëne in kampen en gevangenissen., 1945; 479; 1 omslag
    - Stukken betreffende ondervoeding., 1945; 480; 1 omslag
    - Stukken betreffende voedselvoorziening en extra-rantsoenering., 1945; 481; 1 omslag
    - Jaarverslag 1944 en stukken betreffende de begroting van het Voorlichtingsbureau van de Voedingsraad, afschriften., 1945-1946; 482; 1 omslag
    - Rapporten van de Voedingsraad., 1945-1946; 483; 7 stukken
      - "Het belang van vetten in de voeding"
      - Rapport over de centrale keukens van het Voorlichtingsbureau van de Voeding
      - Enige aantekeningen betreffende het gebruik van het geneesmiddel penicilline
      - "Is het geoorloofd bij de tegenwoordige stand der rantsoenering in ons land, over te gaan tot de export van zuivelprodukten?"
      - Rapport over het financieel beheer van de Polscommissie
      - Rapport van een studiereis in Engeland voor het Voorlichtingsbureau van de Voedingsraad
      - Voorlopig verslag van werkzaamheden en resultaten van de Polscommissie.
    - Stukken betreffende het adviseren aan de minister inzake voeding en gezondheid., 1946-1947; 484; 1 pak
    - Stukken betreffende het adviseren aan de minister inzake voedselvoorziening in relatie met arbeidsprestatie., 1947; 485; 1 omslag
    - Stukken betreffende de relatie tussen de Voedingsraad en de Huishoudraad., 1947; 486; 1 omslag
    - Stukken betreffende het adviseren aan de minister inzake schoolmelkverstrekking., 1948-1949; 487; 1 omslag
    - Stukken betreffende vitaminering van voedingsmiddelen., 1948-1949; 488; 1 omslag
    - Stukken betreffende de distributie van ziekenvoedsel en dieetvoeding., 1948-1949; 489; 1 omslag
    - Stukken betreffende het adviseren aan de minister inzake de kwaliteit en consumptie van melk en boter., 1948-1951; 490; 1 omslag
    - Brief aan de voorzitter van de Commissie van bijstand inzake een leidraad voor cursussen in voedingsleer., 1949; 491; 1 stuk
    - Stukken betreffende het adviseren aan de minister inzake schadelijke gevolgen van sommige levensmiddelen., 1949; 492; 1 omslag
    - Stukken betreffende het adviseren aan de minister inzake gratis sinaasappelsap voor proefnemingen, en inzake maltosestroop., 1949; 493; 1 omslag
    - Stukken betreffende het bezoek van dr. J.M. Rotsky (FAO) aan Nederland inzake voedingsvraagstukken., 1949; 494; 1 omslag
    - Stukken betreffende het aanstellen en ontslaan van leden van de Voedingsraad., 1949-1950; 495; 1 omslag
    - Stukken betreffende het adviseren aan de minister inzake de toepassing van methylthiourocil bij dieren., 1949-1950; 496; 1 omslag
    - Stukken betreffende verzoeken om onderwerpen op te nemen op de vergaderagenda van de Voedingsraad., 1950; 497; 1 omslag
    - Stukken betreffende het onderzoeken van de voedingstoestand van de Nederlandse bevolking., 1950; 498; 1 omslag
    - Stukken betreffende het onderzoeken van de voedingstoestand van schoolkinderen., 1950; 499; 1 omslag
    - Rapport "Weight and Height of a Population in 1943" door W.F.F. Kemsley., 1950; 500; 1 omslag
    - Stukken betreffende het adviseren aan de minister inzake gezins-enquêtes in het belang voor voeding en voedselvoorziening., 1950; 501; 1 omslag
    - Stukken betreffende onderzoek naar de toxiteit van Coca Cola., 1950-1951; 502; 1 omslag
    - Stukken betreffende het aanleveren van prijsberekeningen van voedselmenu's door het Voorlichtingsbureau van de Voedingsraad., 1950-1951; 503; 1 omslag
    - Stukken betreffende het adviseren aan de minister en aan kamerleden inzake voedingsonderzoeken., 1950-1951; 504; 1 pak
    - Stukken betreffende consumptiemelkvoorziening in Nederland, met caloriestaten over standaardmenu's., 1951; 505; 1 omslag
    - Stukken betreffende het adviseren aan de minister inzake de Stichting Volkorenbrooddienst., 1951-1954; 506; 1 omslag
    - Stukken betreffende gezinsvoedingsonderzoek en van voedingsonderzoek onder schoolkinderen., 1952-1954; 507; 1 pak
    - Stukken betreffende het instellen van de Voedingsraad., 1952-1954; 508; 1 omslag
    - Stukken betreffende voedingsaangelegenheden en vertegenwoordiging in het FAO-comité., 1953-1954; 509; 1 omslag
  - Overige stukken betreffende voedingsaangelegenheden
    - Stukken betreffende het oprichten van de Stichting tot Wetenschappelijke Voorlichting op Voedingsgebied., 1939; 510; 1 omslag
  - Commissie inzake rijwieldiensten bij den dienst der posterijen en telegrafie
    - Stukken betreffende het adviseren aan de directeur-generaal der posterijen en telegrafie inzake de invloed op het geregeld uitvoeren van rijwieldiensten., 1926-1931; 511; 1 pak
  - Commissie inzake de bestudering van het rheumatiek-vraagstuk
    - Stukken betreffende het adviseren aan de minister inzake rheumatiekbestrijding., 1928-1941; 512; 1 omslag
  - Commissie inzake rheumatiek-bestrijding
    - Stukken betreffende het adviseren aan de minister inzake de organisatie van de rheumatiekbestrijding in Nederland., 1945-1951; 513; 1 omslag
  - Advisering door de voorzitter inzake rheumatiek
    - Stukken betreffende het adviseren aan minister inzake de behandeling van rheumatiek., 1952; 514; 1 omslag
  - Advisering door de voorzitter inzake drinkwatervoorziening
    - Stukken betreffende het adviseren aan de minister inzake een ontwerp voor een internationaal reglement voor de drinkwatervoorziening op de Rijn., 1921; 515; 1 omslag
    - Stukken betreffende het adviseren aan de minister inzake de drinkwatervoorziening in Zeeuws-Vlaanderen., 1929; 516; 1 omslag
  - Commissie smaak en reuk rivierwater
    - Notulen van de vergaderingen en vergaderstukken., 517-520; 4 pakken
      - vergadering 1 en 2 1929-1930, 517
      - vergadering 3 en 4 1930-1931, 518
      - vergadering 5 1931-1932, 519
      - vergadering 6, 7 en 8 1932-1934, 520
    - Stukken betreffende het adviseren aan de minister inzake de kwaliteit van het rivierwater in verband met de drinkwatervoorziening in Nederland., 1929-1934; 521; 1 pak
  - Commissie voor zaken betreffende hygiëne van water, bodem en lucht
    - Stukken betreffende het adviseren aan de minister inzake de wenselijkheid van toezicht op waterleidingen., 1930-1936; 522; 1 pak
  - Commissie inzake drinkwatervoorziening voor schippers
    - Notulen van de vergaderingen., 1930-1936; 523; 1 omslag
    - Notulen van de Kleine commissie uit de Commissie inzake drinkwatervoorziening voor schippers., 1930-1931; 524; 1 omslag
    - Stukken betreffende het adviseren aan de minister inzake de drinkwatervoorziening voor schippers., 1922-1936; 525; 1 pak
    - Stukken betreffende de in- en samenstelling van de commissie., 1930; 526; 1 omslag
    - Agenda's en vergaderstukken van de Kleine commissie., 1930-1931; 527; 1 omslag
    - Stukken betreffende de bestudering van het vraagstuk van drinkwaterverschaffing aan de schipperij., 1930-1931; 528; 1 omslag
    - Stukken betreffende het vaststellen van de behoefte aan drinkwater voor gezinnen, die aan boord van binnenschepen wonen., 1930-1931; 529; 1 omslag
    - Stukken betreffende het adviseren aan de minister inzake de drinkwatervoorziening voor schippers te Dinteloord en aan het Zijpe., 1938-1939; 530; 1 omslag
  - Commissie inzake het onderzoek naar het toelaatbare loodgehalte van drinkwater
    - Stukken betreffende het onderzoeken van het loodgehalte in drinkwater., 1937-1941; 531; 1 omslag
  - Commissie inzake nitraathoudend putwater
    - Stukken betreffende het adviseren aan de minister inzake de gevaren van nitraathoudend drinkwater., 1950-1953; 532; 1 omslag
  - Commissie inzake bescherming van titels en diploma's
    - Stukken betreffende het adviseren aan de minister inzake de vraag of aan artsen de vrijheid kan worden gelaten zich zonder meer als specialist vestigen., 1930-1941; 533; 1 pak
  - Commissie inzake het adres van het Genootschap voor heilgymnastiek en massage
    - Stukken betreffende het adviseren aan de minister inzake examens voor heilgymnastiek en massage., 534-535; 2 pakken
      - 1931, 534
      - 1932-1934, 535
  - Commissie inzake verstrekking van brillen door opticiëns
    - Stukken betreffende het adviseren aan de minister inzake het verstrekken van brillen door opticiëns., 1932-1934; 536; 1 omslag
  - Commissie inzake de taak en positie der opticiëns
    - Stukken betreffende het adviseren aan de minister inzake opticiëns., 1929-1951; 537; 1 pak
  - Commissie inzake de positie van heilgymnasten, masseurs en opticiëns
    - Stukken betreffende het adviseren aan de minister inzake opleiding en examen van opticiëns, heilgymnasten en masseurs., 1935-1944; 538; 1 pak
    - Stukken betreffende het adviseren inzake een raming van ontvangsten van examengelden wegens het afleggen van examens voor heilgymnastiek en massage., 1944-1945; 539; 1 omslag
      Commissie inzake blinde masseurs
    - Stukken betreffende het adviseren aan de minister inzake de beroepsmogelijkheden van blinde masseurs., 1948-1949; 540; 1 omslag
  - Commissie inzake contactglazen
    - Stukken betreffende het adviseren aan de minister inzake de toepassing van contactglazen., 1950-1952; 541; 1 omslag
  - Commissie inzake opleidingscursussen heilgymnastiek en massage
    - Stukken betreffende het adviseren aan de minister inzake de opleiding voor heilgymnastiek en massage., 1950-1954; 542; 1 omslag
  - Commissie inzake het verband tussen economische crisis en volksgezondheid
    - Stukken betreffende het onderzoeken naar het verband tussen economische crisis en de volksgezondheid., 1931-1934; 543; 1 omslag
  - Commissie inzake vivisectie
    - Notulen van de vergaderingen., 1932-1933; 544; 1 omslag
    - Stukken betreffende het adviseren aan de minister inzake proefnemingen op zowel de mens als op dieren., 1931-1936; 545; 1 pak
    - Stukken betreffende het adviseren aan de minister inzake de wenselijkheid van een wettelijke regeling van de vivisectie., 1953-1955; 546; 1 pak
  - Commissie van advies inzake het instellen van leerstoelen voor vivisectie-vrije geneeskunde en voor homeopathie
    - Stukken betreffende het adviseren aan de minister inzake het instellen van leerstoelen voor vivisectie-vrije geneeskunde en voor homeopathie., 1947-1953; 547; 1 omslag
  - Commissie inzake proeven op mensen
    - Notulen van de vergaderingen., 1953-1955; 548; 1 omslag
    - Stukken betreffende het adviseren aan de minister inzake proeven op mensen., 1953-1956; 549; 1 pak
  - Commissie van advies inzake het Rijks Instituut voor de Volksgezondheid
    - Notulen van de vergaderingen., 1934-1950; 550; 1 pak
    - Stukken betreffende het adviseren inzake het Rijksinstituut voor de Volksgezondheid., 1934-1950; 551; 1 pak
    - Stukken betreffende het voeren van overleg onder leiding van de staatssecretaris van Sociale Zaken en Volksgezondheid, inzake het functioneren van het Rijks Instituut voor de Volksgezondheid., 1950-1953; 552; 1 pak
      Commissie van voorbereiding voor de deelneming door Nederland aan de in 1937 te Parijs te houden Internationale Tentoonstelling, betrekking hebbende op de woning en de hygiëne ten plattenlande
    - Stukken betreffende het adviseren aan de minister inzake deelname van Nederland aan de Internationale Tentoonstelling in 1937 te Parijs., 1936-1938; 553; 1 pak
  - Commissie van advies voor tentoonstellingen op het gebied der volksgezondheid
    - Stukken betreffende het adviseren aan de minister inzake tentoonstellingen op het gebied van de volksgezondheid., 1938-1940; 554; 1 omslag
  - Commissie inzake paramedische bedrijven
    - Stukken betreffende het adviseren aan de minister inzake voetverzorging, waaronder het streven naar een landelijke uniformiteit en overheidstoezicht op de kwaliteit van opleiding en examens voor voetverzorging., 1936-1947; 555; 1 omslag
    - Stukken betreffende het onderzoeken naar mogelijkheden van een opleiding voor hulpkrachten ten behoeve van de physiotherapie., 1946-1947; 556; 1 omslag
  - Advisering door de voorzitter inzake paramedische beroepen
    - Stukken betreffende het adviseren aan de minister inzake de Eerste Nederlandse Akademie voor Paramedische Beroepen., 1947-1949; 557; 1 pak
    - Stukken betreffende het adviseren aan de afdeling Medische Beroepen en Ziektebestrijding van het ministerie van Sociale Zaken en Volksgezondheid inzake het voorontwerp van de Wet paramedische beroepen., 1951-1954; 558; 1 omslag
  - Commissie tot onderzoek van het silicose-vraagstuk
    - Stukken betreffende het adviseren aan de minister inzake het silicose-vraagstuk., 1944-1947; 559; 1 omslag
  - Overige stukken betreffende silicose
    - Stukken betreffende de deelname van de voorzitter in de Medische commissie longaandoeningen mijnwerkers van de Mijnindustieraad., 1952-1956; 560; 1 omslag
  - Commissie inzake corneatransplantaties
    - Stukken betreffende het adviseren aan de minister inzake hoornvliestransplantaties., 1946-1952; 561; 1 omslag
  - Commissie inzake wijziging van artikel 16 van de Begraafwet
    - Stukken betreffende het adviseren aan de minister inzake de Begraafwet., 1946; 562; 1 omslag
  - Commissie inzake het balsemen van lijken
    - Stukken betreffende het adviseren aan de minister inzake het balsemen van lijken., 1947-1955; 563; 1 omslag
  - Commissie inzake adipocire
    - Stukken betreffende het adviseren aan de minister inzake adipocirevorming., 1955; 564; 1 pak
  - Commissie inzake het eventueel instellen van één of meer leerstoelen voor de fysische therapie
    - Stukken betreffende het adviseren aan de minister inzake leerstoelen voor de physische therapie., 1946-1947; 565; 1 omslag
  - Commissie inzake het instellen van leerstoelen in de sociale geneeskunde
    - Stukken betreffende het adviseren aan de minister inzake het instellen van een leerstoel in de sociale geneeskunde., 1946-1947; 566; 1 omslag
  - Commissie inzake organisatie medisch wetenschappelijk onderzoek
    - Stukken betreffende het adviseren aan de minister inzake de instelling van een bijzondere organisatie voor de volksgezondheid in TNO-verband., 1947; 567; 1 omslag
  - Commissie inzake oprichting van een criminologisch instituut
    - Stukken betreffende het adviseren aan de minister inzake de reorganisatie van het hoger onderwijs., 1948-1949; 568; 1 omslag
  - Commissie bestudering onderwijs in de hygiëne aan scholen voor gewoon lager onderwijs
    - Notulen van de vergaderingen., 1951-1952; 569; 4 stukken
  - Commissie inzake opleiding van medici voor West-Indië (Suriname)
    - Stukken betreffende het adviseren aan de minister inzake de opleiding van medici in West-Indië., 1947-1954; 570; 1 omslag
  - Commissie inzake de positie van tandtechnici
    - Stukken betreffende het adviseren aan de minister inzake een wettelijke regeling voor de positie van tandtechnici., 1947-1951; 571; 1 omslag
  - Commissie inzake het inschakelen van hulpkrachten bij de tandheelkundige hulpverlening
    - Stukken betreffende het adviseren aan de minister inzake het inschakelen van hulpkrachten bij de tandheelkundige hulpverlening., 1948-1949; 572; 1 pak
  - Commissie inzake de correlatie tussen het fluorgehalte van het drinkwater en het optreden van cariës dentium
    - Stukken betreffende het adviseren aan de minister inzake fluoridering van drinkwater ter bestrijding van tandcariës., 1946-1952; 573; 1 omslag
  - Commissie inzake problemen der cariëspreventie met fluoriden
    - Notulen van de vergaderingen., 1955-1956; 574; 1 omslag
    - Stukken betreffende het adviseren aan de minister inzake cariëspreventie door middel van fluoridering., 1950-1956; 575; 1 omslag
  - Commissie tandheelkundige voorziening in Nederland
    - Notulen van de vergaderingen., 1955-1956; 576; 1 pak
    - Stukken betreffende het adviseren aan de minister inzake tandheelkundige voorziening in Nederland., 1955-1956; 577; 1 pak
  - Commissie inzake het hoorprothese
    - Stukken betreffende het adviseren aan de minister inzake gehoorapparaten., 1948-1949; 578; 1 omslag
  - Commissie inzake echinococcose, ratten en salmonella-draagsters onder het vee
    - Stukken betreffende het adviseren aan de minister inzake de bestrijding van echinococcose., 1948-1950; 579; 1 omslag
    - Stukken betreffende het adviseren aan de minister inzake het voorkomen van salmonella-draagsters onder het vee., 1948; 580; 1 pak
  - Commissie inzake het bacterie-preparaat type "Ratin"
    Zie ook inv.nr. 197
    - Notulen van de vergaderingen., 1955-1956; 581; 2 stukken
    - Stukken betreffende het adviseren aan de minister inzake rattenverdelging met behulp van onder andere het bacterie-preparaat "Ratin"., 1933-1956; 582; 1 pak
  - Commissie inzake de bestrijding van asthma
    - Stukken betreffende het adviseren aan de minister inzake het astma-vraagstuk., 1949-1954; 583; 1 omslag
  - Commissie inzake orthoptisten
    - Stukken betreffende het adviseren aan de minister inzake het beroep van orthoptist., 1949-1956; 584; 1 pak
  - Commissie inzake research op het gebied van oogziekten welke blindheid veroorzaken
    - Stukken betreffende het adviseren aan de minister inzake blindheid., 1952-1953; 585; 1 omslag
  - Voet- en schoencommissie
    - Notulen van de vergaderingen., 1951-1953; 586; 1 omslag
    - Stukken betreffende het adviseren aan de minister inzake voetgezondheidswerk., 1950-1954; 587; 1 omslag
  - Advisering door de voorzitter inzake voetverzorging
    - Stukken betreffende het adviseren aan de minister inzake voetverzorging., 1943-1951; 588; 1 omslag
  - Commissie inzake röntgenapparaten in schoenwinkels
    - Stukken betreffende het adviseren aan de minister inzake het vraagstuk van het schoen- en voetonderzoek met röntgenstralen in schoenwinkels., 1956; 589; 1 omslag
  - Commissie inzake ultra-violette stralen
    - Stukken betreffende het adviseren aan de minister inzake de gebruikseisen van apparaten voor ultra-violette stralen., 1952-1956; 590; 1 pak
  - Commissie inzake maatregelen tegen toelating van psychisch gestoorden tot de medische praktijk
    - Stukken betreffende het adviseren aan de minister inzake maatregelen tegen toelating van psychisch gestoorden tot de medische praktijk., 1953-1956; 591; 1 omslag
  - Commissie inzake roken en longkanker
    - Notulen van de vergaderingen., 1954-1956; 592; 1 pak
    - Stukken betreffende het adviseren aan de minister inzake de gevolgen van overmatig roken van sigaretten., 1954-1956; 593; 1 pak
    - Stukken betreffende het adviseren aan de minister inzake roken en longkanker., 1954-1956; 594; 1 pak
  - Commissie inzake rabiës
    - Notulen van de vergaderingen., 1955-1956; 595; 1 omslag
    - Stukken betreffende het adviseren aan de minister inzake rabiës., 1955-1956; 596; 1 pak
  - Commissie inzake medische aspecten bij de ontwikkeling van de vreedzame toepassing van atoomenergie
    - Notulen van de vergaderingen., 1956; 597; 1 omslag
    - Vergaderstukken van de Subcommissie volksgezondheidsaspecten bij de vreedzame toepassing van de atoomenergie., 1956; 598; 1 pak
    - Stukken betreffende het adviseren aan de minister inzake kernenergie., 1955-1956; 599; 1 pak
  - Notulen van overige commissies
    - Notulen van vergaderingen, 600; 1 pak
      Bevat: - Commissie inzake bestrijding van het alcoholisme, 1925-1932. 3 stukken
      - Commissie inzake vee- en vleeskeuring, 1926. 1 stuk
      - Commissie inzake de vraag of aan jenever en enige andere alcoholische dranken medicinale kracht kan worden toegekend, 1928. 1 stuk
      - Commissie inzake de gevaren verbonden aan het gebruik van röntgen- en daarmede gelijk te stellen stralen.
      1928. 1 stuk
      - Commissie inzake veiligheidsmaatregelen voor bewaarplaatsen van films.
      1931-1932. 3 stukken
      - Commissie van deskundigen, bedoeld in artikel 3 van de Röntgenstralenwet.
      1931-1934. 4 stukken
      - Commissie inzake ontwenningskuur voor verslaafden aan verdovende middelen, 1933. 1 stuk
      - Commissie inzake vestiging Indische artsen, 1934. 1 stuk
      - Commissie tot het bespreken van de vraag, of toestemming kan worden verleend aan tandartsen tot het gebruik van lachgas voor verdoving, 1937. 1 stuk
      - Commissie inzake de werkzaamheid van psychotherapeuten en psychoanalytici, 1938. 1 stuk
      - Commissie inzake overbevolking der universiteiten, 1948. 2 stukken
      - Commissie inzake meten van stralen.
      1948-1949. 3 stukken
  - Overige advisering door de voorzitter
    - Stukken betreffende het adviseren aan de minister inzake de Nederlandsche Afdeling van den Internationale Bond tegen vallende ziekte., 1924; 601; 1 omslag
    - Stukken betreffende het adviseren aan de minister inzake epilepsie., 1924-1929; 602; 1 omslag
    - Stukken betreffende het adviseren aan de minister inzake bakkerseczeem., 1928-1930; 603; 1 omslag
    - Stukken betreffende het adviseren aan de minister inzake opslag en transport van ferrosilicium aan boord van schepen., 1930-1934; 604; 1 pak
    - Stukken betreffende het adviseren aan de voorzitter van de Weerschepencommissie van het Ministerie van Verkeer en Waterstaat inzake de noodzaak van aanschaf van zuurstofapparaten op weerschepen., 1950; 605; 1 omslag
    - Stukken betreffende het adviseren aan de minister inzake schoonheids- en haarspecialisten., 1950-1951; 606; 1 omslag
    - Stukken betreffende het deelnemen aan de Subcommissie Invaliditeitsverzekering en Weduwen- en Wezenverzekering van de Sociale Commissie van de Sociaal-Economische Raad., 1954; 607; 1 omslag
- Overige stukken, IV.
  - Stukken betreffende het informeren bij gemeenten inzake bestaande verordeningen ter bestrijding van het roken door jeugdige personen., 1922; 608; 1 pak
  - Legger van ziekenfondsen in de provincie Zuid-Holland., [1930]; 609; 1 deel
  - Verslag van een bespreking met vertegenwoordigers van ziekenfondsen, medici en tandartsen, werkzaam in Rotterdam, afschrift., 24 mei 1940; 610; 1 stuk
  - Stukken betreffende het zittingnemen in een door de minister van Sociale Zaken ingestelde Commissie van advies inzake technische hulp., 1950-1951; 611; 1 omslag
  - Rapport betreffende de eczeem-dermatitisgroep, afschrift., Ongedateerd; 612; 1 stuk
- Aanvulling 2009, V.
  Afkomstig uit:
  archief Centrale Gezondheidsraad 1901-1920 (nrs. 1-6)
  archiefdepot Ministerie van VWS (nrs. 7-18)
  archief Centrale Commissie voor de Volksgezondheid (nrs. 26-33)